## Reunião do dia 26/11/2017

> Esta reunião funcionou como uma retrospectiva e planejamento mais intenso da plataforma do Mentoria.

Alguns problemas que foram reportados:

**backend**

- Precisamos trazer mais pessoas para ajudar

Ações que podemos tomar:

- deixar mais claro o que precisa ser feito
- criação de _issues_
- _pair programming_ para resolver _issues_


Ficou faltando planejamento na outra reunião e levantamos para agora:

OAuth:
- express OAuth

------

Outros problemas:

- não dá para entender bem o fluxo do Mentoria
- não dá para entender como as _issues_ se conectam
   
-----

## Ações que iremos tomar para a saída da plataforma

## parte 1

- fluxograma (escrever um _post_ explicando isso / William)
- fechar os _wireframes_ (Aline)
- botar a arte em cima dos _wireframes_ (Aline)
- definir os contratos das API's (Rogerio / SWAGGER)
- centralizar em uma doc nossa arquitetura (Luiz e Rogerio vão pegar pra fazer)
- como centralizar as informações?? - ficou definido a criação de uma _Wiki_ (criar o repositório plataforma / William)

## parte 2

- Implementar o Circle CI no Hades (Luiz)
- Colocar lint hades (Luiz) - TENTAR fazer melhor
- Git Huski / front também (Luiz e David @GesrobDavid)

## sem prioridade

- vídeo para explicar o Mentoria (quebrar o vídeo em sessões, cada sessão pode ser gravada por uma pessoa, quebrar em pequenos vídeos)
- _issues_ pedindo os vídeos por sessão
- gravar um vídeo curto explicando o que é o Training Center (Aline)
- _live_ sobre o Mentoria

## ação

- escrever _issues_ bem descritivas
- começar o ano 2018 trabalhando nisso
- pair programming
- live para falar sobre isso
- documentar melhor TUDO
- PULL_REQUEST_TEMPLATE (William)
